ACORDAO-COMPLETO-2493484

ACÓRDÃO DE RELAÇÃO

ACÓRDÃO DE RELAÇÃO 10025/2021 ATA 27/2021 - SEGUNDA CÂMARA

Acórdão 10025/2021-TCU-Segunda Câmara
VISTO, relacionado e discutido estes autos de Admissão, de servidores da Fundação Instituto Brasileiro de Geografia e Estatística, encaminhados a este Tribunal para apreciação na forma da Instrução Normativa TCU 78/2018.
Considerando que nos atos de admissão constantes deste processo foram detectadas a existência dos respectivos desligamentos, conforme verificação da documentação anexada, seja por meio da constatação da existência de ato de desligamento e exclusão na base Sisac e Siape, ou pela constatação do falecimento do servidor;
Considerando o parecer do Ministério Público junto a este Tribunal; 
ACORDAM os Ministros do Tribunal de Contas da União, diante das razões expostas pelo Relator, com fulcro nos arts. 1º, inciso V, e 39, inciso I, ambos da Lei 8.443, de 16 de julho de 1992, c/c os 1º, inciso VIII; 17, II; 62, III; 137, IV; 143, II e 260, do RI/TCU, em:
a) Considerar prejudicado, por perda de objeto, o exame dos atos de pessoal abaixo relacionados cujos efeitos financeiros tenham cessado antes de sua apreciação, por força do art. 7º da Resolução TCU nº 206, de 2007, alterada pela Resolução 237/2010.
b) Informar aos interessados que o presente Acórdão pode ser acessado por meio do endereço eletrônico www.tcu.gov.br/acordaos.
1. Processo TC-Processo 017.733/2021-9 (ATOS DE ADMISSÃO) 
	1.1. Interessados: Alessandra Leite Fernandes dos Santos (XXX.622.032-XX) ; Cleiton Jose Pithan Rohden (XXX.763.732-XX) ; Elivan Mota de Souza (XXX.607.882-XX) ; Ivanete Goncalves da Silva (XXX.220.472-XX) ; Joao Henrique de Arruda Sanchez (XXX.602.002-XX) ; Macaire Ferreira da Silva (XXX.832.882-XX) ; Patricia Heinzen Scherdovski (XXX.427.739-XX) ; Rasthon Wagner Crisosthomo de Lima (XXX.901.692-XX) ; Sendy Ferreira Franke (XXX.393.852-XX) ; Sirlene Aparecida de Oliveira (XXX.718.892-XX) 
	1.2. Órgão/Entidade: Fundação Instituto Brasileiro de Geografia e Estatística
	1.3. Relator: Ministro Raimundo Carreiro
	1.4. Representante do Ministério Público: Procurador Rodrigo Medeiros de Lima
	1.5. Unidade Técnica: Secretaria de Fiscalização de Integridade de Atos e Pagamentos de Pessoal e de Benefícios Sociais (Sefip) .
	1.6. Representação legal: não há.
	1.7. Determinações/Recomendações/Orientações: não há.

Segunda Câmara

Alessandra Leite Fernandes dos Santos (XXX.622.032-XX); Cleiton Jose Pithan Rohden (XXX.763.732-XX); Elivan Mota de Souza (XXX.607.882-XX); Ivanete Goncalves da Silva (XXX.220.472-XX); Joao Henrique de Arruda Sanchez (XXX.602.002-XX); Macaire Ferreira da Silva (XXX.832.882-XX); Patricia Heinzen Scherdovski (XXX.427.739-XX); Rasthon Wagner Crisosthomo de Lima (XXX.901.692-XX); Sendy Ferreira Franke (XXX.393.852-XX); Sirlene Aparecida de Oliveira (XXX.718.892-XX)

RAIMUNDO CARREIRO

não há.

Procurador Rodrigo Medeiros de Lima

ATOS DE ADMISSÃO (ADS)

Secretaria de Fiscalização de Integridade de Atos e Pagamentos de Pessoal e de Benefícios Sociais (Sefip).